臺灣臺中地方法院刑事判決　　　　　　 100年度易字第3357號
公　訴　人　臺灣臺中地方法院檢察署檢察官
被　　　告　徐源祥
上列被告因竊盜案件，經檢察官提起公訴（100年度偵字第12738號）
，本院判決如下：
    主    文
徐源祥犯竊盜罪，累犯，處有期徒刑伍月，如易科罰金，以新臺
幣壹仟元折算壹日；又犯竊盜未遂罪，累犯，處有期徒刑肆月，
如易科罰金，以新臺幣壹仟元折算壹日。應執行有期徒刑柒月，
如易科罰金，以新臺幣壹仟元折算壹日。
    犯罪事實
一、徐源祥前曾因偽造文書等案件，經本院於民國（下同）98年
    2 月2 日，以97年度易緝字第509 號判決分別判處有期徒刑
    10月、5 月、4 月、4 月，應執行有期徒刑1 年8 月確定，
    經入監執行後，並於99年5 月14日因假釋付保護管束出監，
    而於99年7 月14日保護管束期滿未經撤銷視為執行完畢。詎
    其仍不知悔改，明知置放在臺中市○○區○○路3 段23號工
    地內之H 型鋼材1 批係陳順裕所有，竟基於意圖為自己不法
    所有之竊盜犯意，於100 年3 月3 日中午12時許，致電向順
    勢環保科技有限公司（下稱順勢公司）之負責人江清柱佯稱
    ：伊有一批廢鐵要變賣云云，要求江清柱派車前往上址載運
    該批H 型鋼材，致不知情之江清柱依其指示派員駕車前往上
    址，並由徐源祥徒手將該批H 型鋼材中之部分（計重約425
    公斤，價值約新臺幣（下同）2 萬元）搬運上車，以此方式
    竊取前開H 型鋼材得手。上開H 型鋼材旋被載至位在臺中市
    豐原區○○○道○ 段豐南街240 巷25號之順勢公司資源回收
    場，變賣予不知情之江清柱，徐源祥因此得款5,100 元後，
    即花用殆盡。徐源祥又於翌日某時許，另行基於意圖為自己
    不法所有之竊盜犯意，再次指示江清柱派車前往上址，欲以
    前揭相同之手法竊取該處陳順裕所有之剩餘H 型鋼材，惟正
    當不知情之江清柱聽從徐源祥指示前往上址著手搬運之際，
    即為陳順裕發現，報警查獲而未得逞。
二、案經臺中市政府警察局豐原分局報告臺灣臺中地方法院檢察
    署檢察官偵查起訴。
    理    由
一、證據能力方面：
（一）按被告以外之人（包括證人、鑑定人、告訴人、被害人及
      共同被告等）於審判外之陳述雖不符刑事訴訟法第159 條
      之1至 之4 等4 條之規定，而經當事人於審判程序同意作
      為證據，法院審酌該言詞陳述或書面陳述作成時之情況，
      認為適當者，亦得為證據；當事人、代理人或辯護人於法
      院調查證據時，知有刑事訴訟法第159 條第1 項不得為證
      據之情形，而未於言詞辯論終結前聲明異議者，視為有前
      項之同意，同法第159 條之5 定有明文。立法意旨在於傳
      聞證據未經當事人之反對詰問予以核實，原則上先予排除
      。惟若當事人已放棄反對詰問權，於審判程序中表明同意
      該等傳聞證據可作為證據；或於言詞辯論終結前未聲明異
      議，基於尊重當事人對傳聞證據之處分權，及證據資料愈
      豐富，愈有助於真實發見之理念，且強化言詞辯論主義，
      使訴訟程序得以順暢進行，上開傳聞證據亦均具有證據能
      力。本件下列引為證據之被告以外之人之陳述及書證，檢
      察官、被告徐源祥均不爭執其證據能力，本院復審酌相關
      證據之製成、取得，並無證據顯示有何違背程序規定情事
      ，依上開說明，均應具有證據能力。
（二）次按關於非供述證據之物證，或以科學、機械之方式，對
      於當時狀況所為忠實且正確之記錄，性質上並非供述證據
      ，均應無傳聞法則規定之適用；如該非供述證據非出於違
      法取得，並已依法踐行調查程序，即不能謂無證據能力（
      最高法院97年度臺上字第1401號、97年度臺上字第6153號
      、97年度臺上字第3854號判決要旨參照）。查本案之非供
      述證據，並無人對現實情形之記憶、知覺經常可能發生之
      誤差（如知覺之主觀性及記憶隨時間推移而發生變化、遺
      忘等），無傳聞法則之適用至明，且其等係依法定程序合
      法所取得，與本案具有關聯性，被告徐源祥復未爭執其等
      有何違法取證之情形，自認均有證據能力。
二、訊據被告徐源祥對於上開時、地，分別以徒手方式竊取被害
    人陳順裕所有之H 型鋼材約425 公斤成功，及指示不知情之
    江清柱，著手竊取被害人陳順裕所有之剩餘H 型鋼材未成功
    等情，均坦承不諱（見警卷第6-8 頁、偵卷第20頁，本院卷
    第14、15頁）；核與證人即被害人陳順裕、證人即順勢公司
    負責人江清柱於警詢中所為之證述大致相符（見警卷第9-13
    頁）；並有資源回收買入登記簿、現場照片2 張等在卷可佐
    （見警卷第29、30頁），是認被告之自白應堪置信。本件事
    證已臻明確，被告之犯行，洵堪認定。
三、核被告徐源祥100 年3 月3 日及同年3 月4 日所為，分別係
    犯刑法第320 條第1 項之普通竊盜罪，及同法第320 條第3
    項、第1 項之普通竊盜未遂罪。被告上揭2 次犯行均係利用
    不知情之江清柱載運前揭H 型鋼材，均為間接正犯。又被告
    100 年3 月4 日之犯行雖已著手於竊盜行為之實施，惟並無
    竊得任何財物，為未遂犯，爰依刑法第25條第2 項之規定，
    按既遂犯之刑減輕其刑。另被告上開2 次犯行犯意各別，行
    為時間互殊，應分論併罰。經查，被告曾犯有如上犯罪事實
    欄所載之犯行，且經執行完畢之事實，有臺灣高等法院被告
    前案紀錄表各1 份在卷可考（見本院卷第3-8 頁），被告係
    於前揭有期徒刑執行完畢後，5 年以內故意再犯本件有期徒
    刑以上之2 罪，均為累犯，應各依刑法第47條第1 項之規定
    ，加重其刑，並就100 年3 月4 日犯行部分先加後減之。爰
    審酌被告有竊盜、偽造文書等前科，素行非佳，且正值青壯
    ，竟不思悔改，未循正當管道獲取生活所需，致被害人陳順
    裕受有財物之損失，惡性非輕，惟考量其自始坦承犯行之犯
    後態度，暨其國中畢業之智識程度、家境貧寒等一切情狀，
    就其前開所犯2 次犯行，分別量處如主文所示之刑，並均諭
    知易科罰金之折算標準，且定其應執行刑及諭知易科罰金之
    折算標準，以示懲儆。
據上論斷，應依刑事訴訟法第299 條第1 項前段，刑法第320 條
第1 項、第3 項、第25條第2 項、第47條第1 項、第51條第5 款
、第41條第1 項前段、第8 項，刑法施行法第1 條之1 第1 項、
第2 項前段，判決如主文。
本案經檢察官張添興到庭執行職務。
中    華    民    國    100   年    11    月    30    日
                  刑事第十九庭    法  官  林秉暉
以上正本證明與原本無異。
如不服本判決應於收受判決後10日內向本院提出上訴書狀，並應
敘述具體理由；其未敘述上訴理由者，應於上訴期間屆滿後20日
內向本院補提理由書（均須按他造當事人之人數附繕本）「切勿
逕送上級法院」。
中    華    民    國    100   年    11    月    30    日
                                  書記官  紀俊源
附錄論罪科刑法條
刑法第320條
意圖為自己或第三人不法之所有，而竊取他人之動產者，為竊盜
罪，處5年以下有期徒刑、拘役或5百元以下罰金。
意圖為自己或第三人不法之利益，而竊佔他人之不動產者，依前
項之規定處斷。
前二項之未遂犯罰之。